臺灣高雄地方法院刑事判決　　　　　　　　　　　　九十一年度易字第一八九四號
　　公訴人　臺灣高雄地方法院檢察署檢察官
　　被　告　甲○○
右列被告因違反菸酒管理法案件，經檢察官提起公訴（九十一年度偵字第八四０九號
），本院判決如左：
    主  文
甲○○連續產製私酒，處有期徒刑肆月，如易科罰金，以新臺幣玖佰元即銀元參佰元
折算壹日。緩刑參年。
扣案如附表所示之物，均沒收之。
    事  實
一、甲○○明知未經主管機關許可，不得私自產製私酒，竟於民國九十一年一月間，
    向不知情之蘇和雄租用高雄縣路竹鄉○○段二七九之二地號土地，隨即基於概括
    之犯意，分別於同年三月十日及三月三十一日，連續二次在該地號上之高雄縣路
    竹鄉○○路三一三號旁星座檳榔攤後面鐵皮屋內，以其所有如附表編號三至二二
    所示之物，非供自用產製及分裝酒精成分以容量計算超過百分之零點五之私酒，
    每次產製約九十六公升，並欲以每瓶（六百ＣＣ保特瓶裝）新臺幣（下同）三十
    元之價格銷售予不特定人圖利。嗣於其尚未對外銷售予不特定人之前，即於九十
    一年四月十日零時三十分許，為警在上址查獲，並扣得如附表編號三至二二所示
    之物及編號一、二所示之私酒。
二、案經高雄縣警察局湖內分局報告臺灣高雄地方法院檢察署檢察官偵查起訴。
    理  由
一、訊據被告甲○○坦承於右揭時、地以如附表編號三至二二所示之物，製造及分裝
    私酒等情，並有如附表所示之物扣案可資佐證，而其產製之如附表編號一、二所
    示私酒，經高雄縣政府財政局抽樣送驗結果，其酒精成分以容量計算確均超過百
    分之零點五，屬菸酒管理法第四條所稱之「酒」一節，亦有臺灣省菸酒公賣局屏
    東酒廠酒質檢驗報告書一紙在卷可稽，此外，復有高雄縣警察局湖內分局查獲違
    法嫌疑菸酒案件扣押物品表一份、房屋租賃契約書一份、查獲現場復有照片十二
    幀附卷可佐，至被告雖另辯稱：伊製造之私酒僅供自用云云，惟其既於警訊時供
    承：我試產米酒還沒有成品流入市面，但構想以後每瓶保特瓶賣三十元等語（見
    九十一年四月十日警訊筆錄），參以查獲之如附表編號一、二所示私酒數量龐大
    ，且其供稱無其他任何收入，顯見其斷無可能僅為求產製私酒供自用而特意花費
    金錢向他人承租土地，況查獲之如附表編號一所示私酒，已由被告以相同規格容
    量六百ＣＣ之保特瓶分裝完畢，倘被告係供自用，又何以需特意購買前揭保特瓶
    加以分裝，故其辯詞尚不值採信。從而，本件至此事證已臻明確，被告犯行洵堪
    認定，應依法加以論科。
二、按「菸酒管理法」業經行政院於九十年十一月二十九日以（九○）台財字第○六
    九六七一號令發布自九十一年一月一日起施行，是核被告甲○○所為，係犯菸酒
    管理法第四十六條之產製私酒罪。其連續二次非供自用產製私酒，時間緊接，觸
    犯構成要件相同之罪名，顯係基於概括犯意為之，應依連續犯之規定論以一罪，
    並加重其刑。公訴意旨漏未論以連續犯，似稍有未洽，應予指明。爰審酌被告之
    犯罪動機、目的、手段，與生活狀況、品行、智識程度，雖其貪圖小利產製私酒
    ，惟尚未實際銷售予不特定人等一切情狀，量處如主文所示之刑，並諭知易科罰
    金之折算標準，以示儆懲。又被告未曾受有期徒刑以上刑之宣告，有臺灣高等法
    院被告全國前案紀錄表可按，其因一時失慮，偶罹刑典，經此偵審程序後，當知
    所警惕，信無再犯之虞，本院因認所宣告之刑以暫不執行為適當，併予宣告緩刑
    三年，以啟自新。扣案如表所示之物，應依菸酒管理法第五十七條規定，宣告沒
    收之。
據上論斷，應依刑事訴訟法第二百九十九條第一項前段，菸酒管理法第四十六條、第
五十七條，刑法第十一條、第五十六條、第四十一條第一項、第七十四條第一款，罰
金罰鍰提高標準條例第二條，判決如主文。
本案經檢察官吳傑人到庭執行職務。
中      華      民      國    九十一    年      七      月    三十一    日
                                  臺灣高雄地方法院刑事第七庭
                                      法  官 劉傑民
右正本證明與原本無異。
如不服本判決，應於判決送達後十日內，向本院提出上訴狀。
                                      書記官 黃琬婷
中      華      民      國    九十一    年      七      月    三十一    日
附錄本判決論罪科刑法條全文：
菸酒管理法第四十六條：
產製或輸入私菸、私酒者，處一年以下有期徒刑、拘役或科或併科新台幣三十萬元以
上一百五十萬元以下罰金。
附表：
┌───┬───────┬─────┬───┬───────┬─────┐
│編  號│物  品  名  稱│數量及單位│編  號│物  品  名  稱│數量及單位│
├───┼───────┼─────┼───┼───────┼─────┤
│０一  │六百ＣＣ裝私酒│五十五瓶  │一二  │塑膠漏斗      │一個      │
├───┼───────┼─────┼───┼───────┼─────┤
│０二  │二十公升塑膠桶│四桶      │一三  │鍋（含蓋）    │二個      │
│      │裝私酒        │          │      │              │          │
├───┼───────┼─────┼───┼───────┼─────┤
│０三  │六百ＣＣ裝空瓶│二十四瓶  │一四  │瓦斯桶        │三桶      │
├───┼───────┼─────┼───┼───────┼─────┤
│０四  │二百十公升裝塑│六個      │一五  │塑膠水桶      │一個      │
│      │膠紅色大桶    │          │      │              │          │
├───┼───────┼─────┼───┼───────┼─────┤
│０五  │甕            │十六個    │一六  │過濾器        │一組      │
├───┼───────┼─────┼───┼───────┼─────┤
│０六  │五百公升裝白水│三個      │一七  │六百ＣＣ空瓶  │二大箱    │
│      │桶            │          │      │              │          │
├───┼───────┼─────┼───┼───────┼─────┤
│０七  │秤            │二個      │一八  │瓦斯爐架      │二座      │
├───┼───────┼─────┼───┼───────┼─────┤
│０八  │蒸餾器        │一組      │一九  │馬達          │一組      │
├───┼───────┼─────┼───┼───────┼─────┤
│０九  │過濾網        │二個      │二０  │五百公升大水桶│一個      │
├───┼───────┼─────┼───┼───────┼─────┤
│一０  │四十公升茶桶  │一個      │二一  │濾水器        │一個      │
├───┼───────┼─────┼───┼───────┼─────┤
│一一  │玻璃瓶        │二個      │二二  │酒          │二包半    │
└───┴───────┴─────┴───┴───────┴─────┘
